【裁判字號】    91,訴緝,62
【裁判日期】    920919
【裁判案由】    違反懲治盜匪條例等
【裁判全文】
臺灣桃園地方法院刑事判決                          九十一年度訴緝字第六二號
    公  訴  人  臺灣桃園地方法院檢察署檢察官
    被      告  乙○○
    指定辯護人  本院公設辯護人己○○
右列被告因盜匪等案件，經檢察官提起公訴（八十七年度偵字第一八三二０號）暨函
移本院併案審理（八十七年度偵字第一八六八七號、九十年度偵字第一五五九三號）
，本院判決如左：
    主      文
乙○○連續意圖為自己不法之所有，結夥三人以上，攜帶兇器，於夜間侵入住宅，以
強暴、脅迫，至使不能抗拒，而取他人之物及使其交付，處有期徒刑拾貳年。
扣案具殺傷力之仿COLT廠半自動手槍製造之改造玩具手槍壹支（含彈匣壹個，槍枝管
制編號0000000000號）及具殺傷力之仿SMITH&WESSON轉輪手槍製造之改造
玩具手槍壹支（槍枝管制編號0000000000號）均沒收。
    事      實
一、乙○○意圖為自己不法之所有並出於概括犯意，先後於：
  （一）乙○○與壬○○（業經判決有罪確定）基於共同之犯意連絡，於民國八十六
        年十二月二十一日下午五時四十分許之夜間，二人均配戴或持用熊某所有並
        提供之全罩式安全帽各一頂、手套各一雙及客觀上對人身安全構成威脅而可
        為兇器之西瓜刀各一支，乙○○另攜同壬○○提供，客觀上對人身安全亦造
        成威脅，可為兇器之具殺傷力之仿SMITH&WESSON轉輪手槍製造之改造玩具手
        槍一支（槍枝管制編號0000000000號），由乙○○騎駛機車搭載
        壬○○駛抵台北縣新莊市○○街二０四號一樓，丁○○所開設並兼為住家之
        「利洋藥局」，二人進入後藉詞討債，乙○○即持刀、槍將丁○○強押至廚
        房而束縛其身使之不能抗拒，至壬○○則持刀步入臥房挾持拘束徐妻黃月雲
        且喝令交出財物。黃女因利刃加身，驚懼異常，衹得乖乖就範，隨依言交付
        夫妻共有之現金新台幣（下同）八萬餘元、丁○○所有之戒指一枚及其所有
        之戒指二枚、金項鍊一條、金墜子一只、金手鐲一只，另壬○○並自行扯下
        取走掛於黃女頸上之項鍊一條，其後，熊某復強押黃月雲至設於宅內前側之
        藥局且迫使黃女將存置抽屜內屬夫妻共有之現金一萬餘元取出交付。嗣乙○○、壬○○則將徐氏夫妻二人押往臥房再以熊某所有並提供之白色童軍繩二
        條分別加以綑綁，完妥後，吳、熊二人方相偕離去。
  （二）乙○○與壬○○基於共同之犯意連絡，乙○○攜帶壬○○提供，客觀上對人
        身安全構成威脅，可為兇器之具殺傷力之仿COLT廠半自動手槍製造之改造玩
        具手槍一支（含彈匣一個，槍枝管制編號0000000000號）及西瓜
        刀一支，熊某則攜帶可為兇器之具殺傷力之仿SMITH&WESSON轉輪手槍製造之
        改造玩具手槍一支（槍枝管制編號0000000000號）及自有之西瓜
        刀一支，二人於八十七年一月七日下午二時許，前去桃園縣桃園市○○路九
        六號，子○○於其住宅開設之「上海西藥房」，入店後，隨掏出手槍威嚇子
        ○○使之驚懼異常而不能抗拒，嗣並將子○○押往供自住用之三樓臥房（無
        故侵入住居部分未據告訴及起訴），連同斯時在臥房內之羅妻辛○○、子羅
        智巍一併拘禁在內，再以壬○○所有之膠帶綑綁子○○夫妻及羅智巍之手、
        腳，且矇貼辛○○之雙眼，另將子○○之女羅佩文關在臥房浴室內而致渠等
        均不能抗拒，一切就緒，旋由乙○○負責看管，壬○○則在屋內四處搜刮財
        物，計劫取子○○夫妻共有之現金二萬三千元、小元寶、金幣各一個、子○○所有之手錶一只（元寶、金幣、手錶共值一萬三千元）暨子○○所有，帳
        號０二一六０一號及辛○○所有，帳號０一九五二八號之郵局提款卡各一枚
        ，得手後，壬○○折返三樓臥房迫令羅、黃二人說出密碼，吳、熊二人方連
        袂離去，惟因羅智巍、羅佩文並無錢財存置上址住處而未受損，乙○○等人
        對渠二人之強盜犯行始未得逞。其後，乙○○、壬○○途經桃園市○○路五
        ０一號「泛亞銀行」，即推壬○○出面，隱瞞其係無權使用所搶得之提款卡
        及各該卡隨附密碼之事實，先後持子○○、辛○○所有之提款卡各接續五次
        、三次，插入右述銀行所設之提款機並在提款機上鍵入密碼，使該銀行之提
        款辨識系統誤判其係有權提領人，而經由提款機如數給付其提領之金額，以
        此不正方法，計自子○○、辛○○之帳戶分別提領九萬五千元、五萬元。
  （三）乙○○結夥壬○○、戊○○（業經判決有罪確定）及真實年籍姓名不詳綽號
        為「阿超」之滿十八歲以上之男子共四人，基於共同之犯意連絡，壬○○攜
        帶客觀上同對人身安全構成威脅，可為兇器之具殺傷力之仿SMITH&WESSON轉
        輪手槍製造之改造玩具手槍一支（槍枝管制編號0000000000號）
        ，乙○○則攜帶熊某提供，客觀上對人身安全構成威脅，可為兇器之具殺傷
        力之仿COLT廠半自動手槍製造之改造玩具手槍一支（含彈匣一個，槍枝管制
        編號0000000000號），於八十七年二月七日晚間九時十分許，連
        袂前去桃園縣八德市○○路四五四號，寅○○於其住宅所開設之「中一西藥
        房」，藉詞催討六合彩債務，吳、熊二人隨亮出身藏之手槍威嚇寅○○及妻
        丑○○並將渠等押往浴室內拘禁使之不能抗拒，此時，戊○○、「阿超」亦
        相繼進入藥房且至廚房取來蘇家所有，客觀上對人身安全亦構成威脅，可為
        兇器之菜刀、水果刀各二支並分交壬○○、乙○○各持用一支刀器。又寅○○之女蘇麗富在上址二樓房間聞得異聲乃下樓查看，見狀喝道「你們在做什
        麼」，旋遭乙○○打傷其左臉頰（傷害部分未據告訴及起訴）並被強押至浴
        室內拘禁而不能抗拒。稍後，壬○○復持改造玩具手槍及菜刀登上二樓挾持
        寅○○之子卯○○下至一樓浴室內拘禁亦使之不能抗拒，且併將下樓查看之
        蘇麗富男友丙○○強押至浴室內拘禁同致之不能抗拒。此際，乙○○即迫令
        卯○○交出財物使之心懼而將皮夾內之現金八千餘元取出交付，另吳某亦自
        行扯下強取卯○○頸上所掛之項鍊一條。嗣吳、熊等人再以壬○○所有之膠
        帶綑綁寅○○等五人之雙手，完妥，壬○○等人隨在屋內四處搜刮財物，計
        劫取寅○○夫妻共有之現金三萬餘元及蘇麗富所有之金戒指一枚，然因二樓
        卯○○房內之置物櫃設有密碼鎖，壬○○無法開啟，乃折返浴室押同卯○○
        上樓開啟而後強取置於櫃內，為卯○○持有之戒指、手鐲等金飾（含先前已
        遭取走之該條項鍊，共重八兩多），得手後，吳某等四人始相偕從容離去，
        幸丙○○並無財物存於該址以致未有損失，乙○○等人之此部分強盜犯行方
        未得逞。
  （四）乙○○夥同壬○○、郭世忠共三人，基於共同之犯意連絡，乙○○攜帶壬○○提供之前揭可為兇器之具殺傷力之仿COLT廠半自動手槍製造之改造玩具手
        槍一支（含彈匣一個，槍枝管制編號0000000000號），熊某攜帶
        右述可為兇器之具殺傷力之仿SMITH&WESSON轉輪手槍製造之改造玩具手槍一
        支（槍枝管制編號0000000000號），郭世忠則持熊某所有及提供
        ，客觀上對人身安全構成威脅，可為兇器之西瓜刀一支，於八十七年二月十
        五日晚間十一時許，結夥前去台北縣新店市○○路○段二二號，庚○○於其
        住宅開設之「世明藥局」，虛稱索債，隨亮出刀、槍威嚇庚○○、陳妻張碧
        秀、子陳金田、陳鈺玲、女陳秋雯，使之均心懼不已而不能抗拒，其後，復
        將陳某全家人押往浴室內拘禁並以壬○○所有之膠帶綑綁庚○○、張碧秀、
        陳金田、陳秋雯之雙手，完妥，除隨之強取庚○○手上配戴之戒指一枚外，
        壬○○則押同陳鈺鈴至宅內前側之藥局，自辦公桌抽屜內取出庚○○夫妻共
        有之現金一萬五千元交付壬○○，得手後，乙○○等人方行離去，惟因陳金
        田、陳秋雯、陳鈺鈴並無錢財存置上址住處而未受損，乙○○等人對渠三人
        之強盜犯行始未得逞。
    前述劫得及盜領之現金，乙○○等人平均分配，至金飾等財物則變賣得款朋分花
    用。嗣郭世忠為警逮獲後，於八十七年七月七日帶警至桃園縣龜山鄉○○路○段
    三七四號前草叢內起獲扣得其於同年三月十八日被警追捕時丟棄在處，為壬○○
    所有並交乙○○以供之作案時持用，具殺傷力之仿COLT廠半自動手槍製造之改造
    玩具手槍一支（含彈匣一個，槍枝管制編號0000000000號）。待壬○○為警查獲後，亦於八十七年十月十二日上午十一時三十分許引警前去台北縣中
    和市○○街一一四巷公園花圃圍牆內之土堆起出扣得其所埋藏，為其與乙○○作
    案時持用，具殺傷力之仿SMITH&WESSON轉輪手槍製造之改造玩具手槍一支（槍枝
    管制編號0000000000號）。
二、案經桃園縣政府警察局桃園分局、龜山分局報請台灣桃園地方法院檢察署檢察官
    偵查起訴暨該署檢察官自動檢舉、桃園縣政府警察局桃園分局報請同署檢察官偵
    查後函移本院併案審理。
    理      由
一、訊據被告乙○○，坦承夥同壬○○等人先後於右揭時至上址各藥房向被害人丁○○等人強取現金、金飾等財物，除「利洋藥局」該次外，其餘三次其均有攜帶壬○○提供，有彈匣之改造玩具手槍一支，另於「利洋藥局」該次，其並有攜帶壬○○提供之西瓜刀，在「中一西藥房」該次則係持用取自該址之刀器等情不諱，
    並據共犯壬○○、郭世忠供明在卷，且分經被害人丁○○、子○○、辛○○、寅
    ○○、丑○○、卯○○、蘇麗富、卲世君、庚○○各指述甚詳，此外，復有戶名
    「子○○」、帳號０二一六０一號及戶名「辛○○」、帳號０一九五二八號之桃
    園中路郵局存戶交易明細表各一份在卷及如事實欄所載之手槍二支於壬○○所犯
    違反槍砲彈藥刀械管制條例乙案中扣案可稽暨壬○○持用之該支轉輪手槍照片一
    幀附卷足按（見偵字第一五四０二號卷第三九頁）。扣案之該二支手槍經送鑑結
    果，其中被告持用之該支有彈匣之手槍（槍枝管制編號0000000000號
    ），認係仿COLT廠半自動手槍製造之玩具手槍更換土造金屬槍管而成之改造手槍
    ，機械性能良好，認具殺傷力，至壬○○持用之該支左輪手槍（槍枝管制編號0
    000000000號），認係仿SMITH&WESSON轉輪手槍製造之金屬玩具手槍將
    槍管及轉輪內阻鐵車通而成之改造手槍，機械性能良好，認其殺傷力等事實，此
    分別有內政部警政署刑事警察局八十七年八月一日刑鑑字第五四一二一號、八十
    七年十一月十日刑鑑字第八五五一二號鑑驗通知書影本各一份附卷可證（分見本
    院九十年度訴緝字第二九號卷第一五四頁、偵字第一五四０二號卷第五七頁），
    綜稽此各端，是見被告之前揭自白屬實，殊值採信。至被告雖辯稱於「利洋藥局
    」之該次犯行其未攜槍，在「上海西藥房」作案時並未拿刀，且未在「中一西藥
    房」毆打蘇麗富，另壬○○係向之告稱欲催索債款其方陪同前去，不知實為行搶
    云云。但查：
  （一）壬○○於警訊供明：看到位於福壽街二０四號一樓之「利洋藥局」所以就入
        內行搶，我和乙○○都戴全罩式安全帽，戴手套，我拿西瓜刀，乙○○拿改
        造左輪手槍等語（見偵字第一五四０二號卷第三頁反面），與被害人丁○○
        於警訊及偵查中指稱被告有持槍，及於本院調查時指稱被告係持左輪槍各等
        語（見偵字第一五四０二號卷第十二頁反面、第四四頁反面，本院八十八年
        度訴字第五號卷第四八頁），胥相吻合，堪認渠二人此部分核無異致陳詞悉
        實，值信無疑，據而足徵被告於此次果有持用壬○○提供之該支改造轉輪手
        槍之情，灼然極明。被告否認此事，顯為違實之虛詞，非可採信。
  （二）被告於警訊自承：（在上海西藥房該次）壬○○交我一把手槍及一把西瓜刀
        ：：：由我在三樓負責看管被害人一家四口，由壬○○負責搜刮財物等語（
        見偵字第一五五九三號卷第三頁反面、第四頁），徵之壬○○於警訊亦供明
        ：由乙○○持刀、槍控制被害人夫婦，我下樓搜刮財物等語（見偵字第一五
        五九三號卷第十五頁），並佐以被害人子○○於警訊指陳：其中一名歹徒持
        刀、槍將我們控制住，另一名歹徒就下樓搜刮財物等語（見偵字第一五五九
        三號卷第二四頁反面），綜此，當時擔當看管被害人之責之被告亦有持用西
        瓜刀乙情，至為明顯。被告否認此舉，殊違事實，不足採信。
  （三）在上址「中一西藥房」作案時，被告並有出手毆傷蘇麗富之左臉頰之情，分
        據寅○○於警訊、偵查及本院調查時，丑○○於警訊及本院調查時，蘇麗富
        於警訊及本院調查時，各指述甚明（見偵字第一四六九一號卷第十二頁反面
        、第二一頁反面、第二三頁反面、第二五頁反面、第六一頁，本院八十八年
        度訴字第五號卷第八十頁及反面、第八一頁反面），核相一致，堪信渠等所
        陳為真，據而足徵確有此事，明甚。被告否認毆打蘇麗富云云，委非事實，
        要無足採。
  （四）依被告等係將在場之人全數控制行動拘束其身，並將現場財物，不論屬何人
        所有及數額之多寡，胥予搜刮精盡，滴涓不漏之此一作案手法觀之，可見在
        現場之人皆為渠等取財之對象，且金額亦無定數，實係臨機而定，可謂係「
        有多少就撈多少」，此核與索債必係針對特定債務人並基於定額為之之常情
        ，迥不相侔，抑且，取得之財物復係參與者諸人均分，此據壬○○於本院調
        查時供明（見本院九十一年度訴緝字第六二號卷九十一年十月二十五日訊問
        筆錄），與代人催討債務必將所得歸還委託之債權人，充其量衹可分受部分
        酬金之情，明顯有異，因之，縱令壬○○係向被告稱受託討債，此據壬○○
        於本院調查時述明，惟被告乍睹親與右述違常之二狀，則其就渠等所為實係
        若何，當已心知肚明，此徵之被告於本院調查時供稱：（你相信這是討債行
        為嗎？）不是等語即明（見本院九十一年度訴緝字第六二號卷九十二年四月
        二十九日訊問筆錄），是此可見被告明知壬○○稱「受託討債」乙說純屬藉
        口而已，此情殊為顯明，職是，茲其既知「討債」僅為壬○○任意捏杜之虛
        詞，實無正當債權基礎可憑，竟又與之同行作案強取他人之財物，從而其係
        意在牟取非份之財而具備不法所有之意圖，彰彰至明。被告辯稱其係陪同壬○○索債，不知實為行搶云云，核屬避就之偽詞，委無足採。
    又查，被告等係以具殺傷力之改造玩具手槍及鋒利之西瓜刀等刀器，對被害人丁○○等人施加脅迫，使渠等見狀均心起驚悸之情而乖乖就範，聽憑處置，其後又
    持童軍繩或膠帶綑綁被害人手、腳，施此強暴手段拘束其身，被告等之行為在客
    觀上顯已足以壓抑各被害人之抗拒，使之喪失意思自由而失卻抵抗能力，因之，
    被告等為劫財所施用之強暴、脅迫手段已達於使各被害人不能抗拒之程度極明。
    再查，被告等係持用具殺傷力之改造槍枝及銳利之西瓜刀等刀器，是渠等持用之
    槍、刀，客觀上對人身安全自然構成威脅，要屬兇器無疑。末查，被告既與壬○○或並夥同郭世忠、戊○○、「阿超」共謀強盜，犯案時且各自擔當部分行為之
    實施，據此，就本件各項犯行，被告係與壬○○或兼與郭世忠、戊○○、「阿超
    」間有犯意連絡及行為分擔之事實，至為彰明。再查，被告於本院調查時另稱「
    上海西藥房」該次，甲○○亦有參與，「中一西藥房」該次尚有共犯郭世忠云云
    。惟查：
  （一）壬○○於本院調查時供明：（在八十七年一月七日搶桃園市的上海西藥房有
        幾人？）有二人，我跟乙○○：：：我敢打包票，絕對只有二人等語（見本
        院九十一年度訴緝字第六二號卷九十一年十月二十五日訊問筆錄），核與被
        害人子○○於警訊、偵查及本院調查時均稱歹徒僅有二人之情相契合，自可
        採信，且被告嗣於本院審理時亦改稱：我及壬○○做的而已：：：事實上（
        甲○○）他沒有做等語（見本院九十二年七月二日審判筆錄），綜此可見被
        告於警訊、偵查及本院調查時稱甲○○亦有參與云云，顯為不實，自非可採
        ，要難憑認甲○○亦有參與本件犯行。
  （二）前去「中一西藥房」行搶之歹徒僅有四人之情，業據被害人寅○○、卯○○
        、蘇麗富陳明在卷，核與壬○○於警訊、偵查中供明共有四人作案等語相符
        ，亦堪認果係斯情無疑。被告稱郭世忠亦有參與，換言之，共有五人犯案云
        云，顯違事實，不能採信。
    綜述，本件事證已明，被告乙○○之犯行洵堪認定，應依法論科。
二、查本件行為之時間為八十七年二月十五日及之前，當時懲治盜匪條例仍屬有效法
    律，因之，依行為時法，被告乙○○所為應構成該條例第五條第一項第一款之普
    通盜匪罪。惟查，懲治盜匪條例業於被告行為後廢止，刑法第三百三十條之加重
    強盜罪亦於被告行為後修正，前述法律之廢止及修正並已於九十一年一月三十日
    經總統同時公布，同年二月一日起同時生效。於裁判時，懲治盜匪條例既經廢止
    ，自應回歸適用同時生效之修正後刑法，是以依裁判時法，被告之舉係該當修正
    後刑法第三百三十條之加重強盜罪。經比較行為時法與裁判時法之刑度，修正後
    刑法第三百三十條之法定刑為七年以上有期徒刑之罪，較諸懲治盜匪條例第五條
    第一項第一款之法定刑為無期徒刑或七年以上有期徒刑之罪為輕，自以裁判時之
    修正後刑法有利於被告，依刑法第二條第一項前段規定，即應適用裁判時之法律
    ，故被告於「利洋藥局」該次所為，係犯修正後刑法第三百三十條第一項之攜帶
    兇器，於夜間侵入住宅強盜罪。在「上海西藥房」向被害人子○○、辛○○強取
    財物得手部分，核犯修正後刑法第三百三十條第一項之攜帶兇器強盜罪，惟未取
    得羅智巍、羅佩文之財物部分，則犯修正後刑法第三百三十條第二項、第一項之
    攜帶兇器強盜未遂罪，又其利用子○○夫妻之提款卡經由自動提款機盜領存款部
    分，為犯刑法第三百三十九條之二第一項之意圖為自己不法之所有，以不正方法
    由自動付款設備取得他人之物罪。再者，其於「中一西藥房」該次向被害人寅○○、丑○○、卯○○、蘇麗富劫得財物部分，係犯修正後刑法第三百三十條第一
    項之結夥三人以上，攜帶兇器，於夜間侵入住宅強盜罪，惟未取得丙○○之財物
    部分，則犯修正後刑法第三百三十條第二項、第一項之結夥三人以上，攜帶兇器
    ，於夜間侵入住宅強盜未遂罪。另於「世明藥局」該次，向被害人庚○○、張碧
    秀劫取財物部分，係修正後刑法第三百三十條第一項之結夥三人以上，攜帶兇器
    ，於夜間侵入住宅強盜罪，惟未取得陳金田、陳秋雯、陳鈺鈴之財物部分，係犯
    修正後刑法第三百三十條第二項、第一項之結夥三人以上，攜帶兇器，於夜間侵
    入住宅強盜未遂罪。至其私禁各被害人之行為，為其強盜時所施用強暴手段之一
    ，不另構成妨害自由罪。公訴人因未及審酌法條之廢止、修正情形，認被告以強
    暴、脅迫手段劫取他人財物部分，係犯懲治盜匪條例第五條第一項第一款之普通
    盜匪罪，尚有未洽，起訴法條應予變更。又其於該四次犯行，均有持用壬○○提
    供且具殺傷力之改造玩具手槍，此部分核犯槍砲彈藥刀械管制條例第十一條第四
    項之未經許可，持有具殺傷力之改造玩具手槍罪。就前開各犯行，被告均與壬○○間，就「中一西藥房」該次，渠二人並與戊○○、「阿超」間，再就「世明藥
    局」該次，則另與郭世忠間，胥有犯意連絡及行為分擔，為共同正犯。查被告等
    均係以一行為同時強盜數人之財物，為同種競合，應依想像競合犯之規定從一重
    以加重強盜既遂罪處斷。其先後四次強盜、未經許可持有具殺傷力之改造玩具手
    槍犯行，均時間緊接，構成要件相同，顯均係基於概括犯意反覆為之，應依連續
    犯之規定以一罪論，強盜部分並論以情節較重之結夥三人以上，攜帶兇器，於夜
    間侵入住宅強盜罪一罪，並均依法加重其刑。再其委由壬○○出面持子○○、辛○○所有之提款卡各分五次、三次經由提款機盜領渠二人之存款部分，在時間及
    空間上均有近接密切之關聯性，且係基於同一機會賡續而為，各舉顯係出於單一
    犯意接續進行，應包括視為一行為，是以核屬一行為觸犯數罪名之同種競合，亦
    應從一重處斷。其所犯前述三罪，有方法、目的或原因、結果之牽連關係，應依
    牽連犯之規定從一重以結夥三人以上，攜帶兇器，於夜間侵入住宅強盜罪處斷。
    公訴人雖僅就被告在「利洋藥局」、「中一西藥房」所為之各犯行起訴，惟其餘
    犯行與公訴人已起訴且經本院論罪部分，既有連續犯、牽連犯裁判上一罪之關係
    ，自為起訴效力所及，本院應併予審判。爰審酌被告犯罪動機、目的、手段、次
    數，皆係侵入他人宅內行搶，並係同時針對數名被害人施加強、脅手段洗劫財物
    ，危害面既廣且深，犯行所生危害極鉅及犯後態度等情狀，量處如主文所示之刑
    。
三、於另案扣案之具殺傷力之仿COLT廠半自動手槍製造之改造玩具手槍一支（含彈匣
    一個，槍枝管制編號0000000000號）及具殺傷力之仿SMITH&WESSON轉
    輪手槍製造之改造玩具手槍一支（槍枝管制編號0000000000號），係
    被告與壬○○共持以供本件犯行所用之物，並為違禁物，不論屬被告所有與否，
    均應依刑法第三十八條第一項第一款規定，宣告沒收。至其餘行搶所用之全罩式
    安全帽、手套、膠帶、童軍繩、西瓜刀等物，固悉屬共犯壬○○所有，此據其於
    本院調查時承明，且為供犯罪所用之物，然皆非違禁物復未扣案，為免執行上發
    生窒礙，爰不予諭知沒收。
四、台灣板橋地方法院檢察署檢察官以被告乙○○與壬○○、郭世忠共同持刀、槍於
    八十七年一月間，在台北縣新莊市某社區公寓二樓之美容院強盜現金一、二十萬
    ，認被告乙○○於此亦涉犯強盜罪嫌而函移本院併案審理（該署九十一年度偵緝
    字第六一四號），惟查，被告乙○○與共犯壬○○、郭世忠雖均坦認本件犯行無
    隱，然本件並未尋獲被害人，無從傳訊俾究明是否果有斯情斯事，顯乏證據可佐
    被告等所述之真實性，是要未能單憑被告及共犯之自白即遽認有此犯行，因之，
    此移送併辦部分與前揭經本院論罪部分即欠缺連續犯裁判上一罪之關係，本院未
    能併予審酌，應退請檢察官另行依法辦理。
五、台灣板橋地方法院檢察署檢察官另以被告乙○○與壬○○、真實年籍姓名不詳綽
    號為「阿欽」之成年男子，共同於持槍於八十八年二月十七日晚間十時許，前去
    台北縣中和市○○街一四八巷五號一樓吳寅吉住處，向吳某及在場之鄭再成、王
    鍾倫、連俊華等劫取現金共二十四萬元、手機二支、勞力士手錶一只等財物，因
    認被告乙○○於此猶涉犯強盜罪嫌而函移本院併案審理（該署九十年度偵緝字第
    六七二號），惟為被告乙○○堅詞否認，辯稱「我沒有，我那時人在花蓮癸○○
    家，當時過年農曆二九日，看電視知道這件案子，我就向他們說這件案可能會扯
    上我」等語。經查，檢察官認被告涉此犯行，無非以壬○○於警訊及偵查中之供
    述為據，然則，壬○○於本院調查時則異其言改稱：（是否曾經搶吳寅吉？）有
    ，我是帶壹支槍：：：有三個人一起去，我、阿欽還有阿欽的朋友：：：（為何
    在警訊及檢察官偵訊會講出乙○○？）是因為被警查獲之後我跟警察講說是阿欽
    跟另外一個朋友，他說不好交代就跟我講說乙○○也是因為盜匪在逃，而且曾經
    跟我共犯強盜罪，所以乾脆講他，他也不差這一條云云（見本院九十一年度訴緝
    字第六二號卷九十一年十月二十五日訊問筆錄），其前後所述尚非一致，顯有瑕
    疵，已非可遽信，抑且，吳寅吉於警訊係稱：我確認該名未戴安全帽且持槍的歹
    徒為壬○○無誤：：：其餘二名頭戴安全帽黑色的歹徒皆操台語，年約二十多歲
    ，身材瘦高等語（見偵字第五六一九號卷第十二頁反面），其所描述另二名搶嫌
    之年紀、身材，無一與被告相符且出入甚遠，佐此益徵壬○○稱被告亦有參與本
    件搶案云云為虛，非可採信。末查，證人癸○○於本院調查時結證稱：（妳跟乙○○很熟嗎？）在二、三年前過年時他有去花蓮找朋友，都會去住我那邊，這種
    情況持續約二、三年，後來他為何不回花蓮我不知道，他都過年除夕夜過來約到
    初五、六就走了：：：（看電視新聞時被告是否曾有提到這件搶案以後會落到我
    頭上？）有，那時在我家，在大廳吃晚飯，我聽到乙○○跟我女婿講說新聞報的
    這一件一定會牽連到我，印象中是在中和的案件等語（見本院九十一年度訴緝字
    第六二號卷九十一年十月二十五日訊問筆錄），核與被告之辯解相符，堪認其所
    辯為真，殊值採信，自無從指被告有此強盜犯行，職是，此移送併辦部分與前揭
    經本院論罪部分亦乏連續犯裁判上一罪之關係，本院未能併予審酌，同應退請檢
    察官另行依法辦理。
據上論斷，應依刑事訴訟法第二百九十九條第一項前段、第三百條，槍砲彈藥刀械管
制條例第十一條第四項，刑法第二條第一項前段、第十一條前段、第二十八條、第五
十六條、第三百三十九條之二第一項、第五十五條、第三十八條第一項第一款，修正
後刑法第三百三十條第一項、第二項，判決如主文。
本案經檢察官吳廣莉到庭執行職務。
中      華      民      國    九十二    年      九      月     十九     日
                              臺灣桃園地方法院刑事第十一庭
                                  法  官  蔡榮澤
右正本證明與原本無異。
如不服本判決，應於判決送達後十日內向本院提出上訴狀( 應附繕本 )。
                                  書記官  何慧娟
中      華      民      國    九十二    年      九      月    二十二    日
附本件論罪科刑依據之法條：
槍砲彈藥刀械管制條例第十一條
未經許可，製造、販賣或運輸第四條第一項第一款所稱其他可發射金屬或子彈具有殺
傷力之各式槍砲者，處五年以上有期徒刑，併科新臺幣一千萬元以下罰金。
未經許可，轉讓、出租或出借前項所列槍砲者，處三年以上十年以下有期徒刑，併科
新臺幣七百萬元以下罰金。
意圖供自己或他人犯罪之用，而犯前二項之罪者，處無期徒刑或七年以上有期徒刑，
併科新臺幣一千萬元以下罰金。
未經許可，持有、寄藏或意圖販賣而陳列第一項所列槍砲者，處一年以上七年以下有
期徒刑，併科新臺幣七百萬元以下罰金。
第一項至第三項之未遂犯罰之。
刑法第三百二十一條第一項
犯竊盜罪而有左列情形之一者，處六月以上、五年以下有期徒刑：
一  於夜間侵入住宅或有人居住之建築物、船艦或隱匿其內而犯之者。
二  毀越門扇、牆垣或其他安全設備而犯之者。
三  攜帶兇器而犯之者。
四  結夥三人以上而犯之者。
五  乘火災、水災或其他災害之際而犯之者。
六  在車站或埠頭而犯之者。
修正後刑法第三百二十八條第一項
意圖為自己或第三人不法之所有，以強暴、脅迫、藥劑、催眠術或他法，至使不能抗
拒，而取他人之物或使其交付者，為強盜罪，處五年以上有期徒刑。
修正後刑法第三百三十條
犯強盜罪而有第三百二十一條第一項各款情形之一者，處七年以上有期徒刑。
前項之未遂犯罰之。
刑法第三百三十九條之二第一項
意圖為自己或第三人不法之所有，以不正方法由自動付款設備取得他人之物者，處三
年以下有期徒刑、拘役或一萬元以下罰金。


司法院資訊處製作；財團法人民間司法改革基金會備份。
